臺灣屏東地方法院刑事判決　　　　　　 99年度交訴字第119號
公　訴　人　臺灣屏東地方法院檢察署檢察官
被　　　告　簡美智
上列被告因過失致死案件，經檢察官提起公訴（99年度偵字第10
502 號），嗣被告就被訴事實為有罪之陳述，經本院告知簡式審
判程序之旨，並聽取當事人之意見後，由本院合議庭裁定改由受
命法官獨任進行簡式審判程序，判決如下：
    主  文
簡美智犯過失致人於死罪，處有期徒刑陸月，如易科罰金，以新
臺幣壹仟元折算壹日。緩刑年，並應依執行檢察官之命令，向
指定之政府機關、政府機構、行政法人、社區或其他符合公益目
的之機構或團體，提供捌拾小時之義務勞務。緩刑期間付保護管
束。
    事  實
一、簡美智為考領有普通小型車駕駛執照之人，於民國99年10月
    8 日下午6 時50分許，駕駛車號D9-5615 號自用小客車，沿
    屏東縣萬丹鄉○○路北往南方向行駛於快車道時（該路段速
    限為50公里），其本應注意行車速度，應依速限標誌或標線
    之規定，且行經泥濘或積水道路，或因雨霧致視線不清時，
    均應減速慢行，作隨時停車之準備，而當時情形雖天候為雨
    天且柏油路面濕潤，然有夜間照明，路面無缺陷、無障礙物
    ，視距良好，並無不能注意之情事，竟仍於上開時、地駕駛
    前開自用小客車以時速約60公里之速度超速行駛，致轉彎時
    因轉向過度使該自用小客車打滑失控，適有徐盈禎騎乘車號
    2JW-878 號重型機車於屏東縣萬丹鄉○○路與簡美智同向行
    駛於慢車道上，簡美智所駕駛之上開自用小客車遂由左後方
    撞及徐盈禎所騎乘之上開重型機車，致徐盈禎受有槤枷胸、
    顱內出血及右側血氣胸之嚴重傷勢，經送醫急救後仍於99年
    10月8 日21時10分許，不治死亡。簡美智於肇事後，在未有
    偵查犯罪職務之機關或公務員發覺其為犯罪人前，即向處理
    本件道路交通事故，尚不知肇事者為何人之屏東縣警察局屏
    東分局警員供承其肇事犯罪，自首並接受裁判。
二、案經臺灣屏東地方法院檢察署檢察官據報相驗後自動檢舉簽
    分偵查起訴。
    理  由
一、按除被告所犯為死刑、無期徒刑、最輕本刑為3 年以上有期
    徒刑之罪或高等法院管轄第一審案件者外，於第一次審判期
    日前之準備程序進行中，被告先就被訴事實為有罪之陳述時
    ，審判長得告知被告簡式審判程序之旨，並聽取當事人、代
    理人、辯護人及輔佐人之意見後，裁定進行簡式審判程序，
    刑事訴訟法第273 條之1 第1 項定有明文。經核本件被告簡
    美智所犯係死刑、無期徒刑、最輕本刑為3 年以上有期徒刑
    以外之罪，其於準備程序中就被訴事實為有罪之陳述，經法
    官告知簡式審判程序之旨，並聽取公訴人、被告之意見後，
    本院爰依首揭規定，合議裁定由受命法官獨任進行簡式審判
    程序。是本案之證據調查，依同法第273 條之2 規定，不受
    同法第159 條第1 項、第161 條之2 、第161 條之3 、第16
    3 條之1 ，及第164 條至170 條所規定證據能力認定及調查
    方式之限制，合先敘明。
二、訊據被告簡美智對於上揭事實坦承不諱，核與證人黃文德之
    證述情節相符，並有車輛肇事報告表、肇事現場略圖、屏東
    縣警察局屏東分局道路交通事故現場圖、道路交通事故調查
    報告表(一)、(二)各1 份（見相字卷第13至16頁）、現場勘察採
    證照片23張（見相字卷第25至36頁），及車輛外觀照片19張
    （見相字卷第66至75頁）等附卷可稽。又被害人徐盈禎因本
    件車禍受有受有槤枷胸、顱內出血及右側血氣胸之傷害，到
    醫院前已無生命徵象，經急救後仍於99年10月8 日晚上9 時
    10分許，不治死亡之事實，業經臺灣屏東地方法院檢察署檢
    察官督同法醫師相驗屬實，有相驗筆錄、相驗屍體證明書（
    見相字卷第42至47頁）、國軍高雄總醫院附設屏東民眾診療
    服務處99年10月8 日診斷證明書（見相字卷第20頁）、屏東
    地方法院檢察署檢驗報告書（見相字卷第48至53頁）及相驗
    照片6 幀（見相字卷第58至60頁）等附卷可憑。則被告於上
    揭時、地與被害人徐盈禎發生車禍，以及被害人徐盈禎因而
    死亡之事實，堪以認定，則被害人徐盈禎之死亡與被告之過
    失行為間，即有相當因果關係。綜此，本件被告過失致人於
    死之犯行，事證明確，應予依法論科。
三、核被告簡美智所為，係犯刑法第276 條第1 項之過失致人於
    死罪。被告於肇事後，在未有偵查犯罪職務之機關或公務員
    發覺其為犯罪人前，即向至醫院處理本件道路交通事故，尚
    不知肇事者為何人之屏東縣警察局屏東分局萬丹交通事故防
    制小隊警員供承其肇事犯罪，自首並接受裁判等情，有屏東
    縣警察局屏東分局道路交通事故肇事人自首情形紀錄表1 紙
    在卷可證（見相字卷第19頁），爰依刑法第62條前段之規定
    減輕其刑。茲審酌被告駕駛自用小客車超速，致被害人死亡
    ，造成生命喪失而無從彌補之過失情節及過失程度，並審酌
    被告學歷為高職畢業，家中尚有2 未成年子女須撫養（業據
    被告供陳在卷，見本院卷第27頁），且被告業與被害人之家
    屬達成和解，有本院調解筆錄（見本院卷第12頁）在卷可查
    ，暨被告犯罪後坦承犯行態度尚佳等一切情狀，量處如主文
    所示之刑，併諭知易科罰金之折算標準。末查，被告前未曾
    受有刑之宣告，有臺灣高等法院被告前案紀錄表1 份在卷可
    憑，其因一時疏忽致犯本罪，且已與被害人家屬達成和解，
    信被告經此科刑之教訓，已足資警惕，應無再犯之虞，本院
    因認被告所受宣告之刑，以暫不執行為適當，併予宣告緩刑
    3 年，以啟自新。再考量被告已考領有駕駛執照，有汽車駕
    駛人查詢單1 份（見本院卷第16頁）在卷可查，竟仍違反交
    通規則肇事而致人於死，顯係駕駛車輛時之態度過於輕忽，
    為強化其正確駕車之法治概念，使其於緩刑期內能深知警惕
    ，並使緩刑宣告不致輕易遭到撤銷，乃依刑法第74條第2 項
    第5 款規定，命被告應依執行檢察官之命令，向指定之政府
    機關、政府機構、行政法人、社區或其他符合公益目的之機
    構或團體，提供80小時之義務勞務，併依刑法第93條第1 項
    第2 款規定，於緩刑期間付保護管束。
據上論斷，應依刑事訴訟法第273條之1第1項、第299條第1項前
段，刑法第276 條第1 項、第62條前段、第74條第1 項第1 款、
第2 項第5 款、第93條第1 項第2 款、第41條第1 項前段，刑法
施行法第1 條之1 ，判決如主文。
本案經檢察官鍾佩真到庭執行職務。
中    華    民    國   100    年    4     月    12    日
                  刑事第一庭    法  官  薛侑倫
以上正本證明與原本無異。
如不服本判決應於收受判決後10日內向本院提出上訴書狀，並應
敘述具體理由；其未敘述上訴理由者，應於上訴期間屆滿後20日
內向本院補提理由書（均須按他造當事人之人數附繕本）「切勿
逕送上級法院」。
中    華    民    國   100    年    4     月    12    日
                                書記官  邱郁芸
附錄本件論罪科刑法條：
中華民國刑法第276條
（過失致死罪）
因過失致人於死者，處2 年以下有期徒刑、拘役或2 千元以下罰
金。
從事業務之人，因業務上之過失犯前項之罪者，處5 年以下有期
徒刑或拘役，得併科3 千元以下罰金。